# 退货损失

提问人：709046552 时间：2019-04-26 10:50:58
陈版，销售商品时由于客户退换货，造成的损失如何处理，只退回了部分商品

回答人：chenyiwei
对于本企业已经退款，但客户未退回的已售商品，首先按销售退回处理，冲减此前确认的收入和成本；其次对无法收回的商品当时的实际成本转入营业外支出处理（如果经常发生此类情况的，可计入管理费用）。由此导致增值税方面的损失也一并计入该损益项目。